【裁判字號】    97,重訴,77
【裁判日期】    981231
【裁判案由】    偽造文書等
【裁判全文】
臺灣臺北地方法院刑事判決              97年度重訴字第77號
公  訴  人  臺灣臺北地方法院檢察署檢察官
被      告  丁○○
選任辯護人  羅名威律師
            顧念妮律師
上列被告因背信案件，經檢察官提起公訴（97年度偵字第1384號
），本院判決如下：
    主  文
丁○○連續為他人處理事務，意圖損害本人之利益，而為違背其
任務之行為，致生損害於本人之財產，處有期徒刑陸年。
    事  實
一、丁○○於89年初係擔任前上市公司太平洋電線電纜股份有限
    公司（已於民國93年4 月28日終止上市，下稱太電公司）之
    常務董事、副總經理並兼任財務長，且為太電公司財會小組
    （負責每個月對太電公司國內轉投資事業財務報表的管理等
    事務，小組成員由太電公司財務部、會計部職員兼任）之負
    責人，嗣於89年6 月14日起改任太電公司之副董事長、總經
    理，並仍為太電公司之財務長及財會小組負責人。太電公司
    於89年間，轉投資之關係企業中，太電公司就太吉投資股份
    有限公司（下稱太吉公司）、太友投資股份有限公司（下稱
    太友公司）分別持股99.93%、99.94%，太吉公司、太友公司
    並同時轉投資設立持有99.988% 股份之友吉投資股份有限公
    司（登記地址與太電公司相同，下稱友吉公司，其間關係詳
    如附表一）。友吉公司由太電公司之財務經理黃智雄以太友
    公司法人代表的名義擔任負責人，而友吉公司實際上之財務
    、會計事務，皆由太電公司之財務、會計單位之同仁兼辦處
    理，丁○○即基於太電公司對於友吉公司之控制關係，而實
    際主導友吉公司之經營，負擔處理友吉公司之事務，而係為
    友吉公司處理事務之人。丁○○竟基於意圖損害友吉公司之
    利益之概括犯意，於掌理友吉公司業務期間，連續為以下之
    行為，致生損害於友吉公司之財產：
  (一)丁○○明知友吉公司係符合太電公司「取得或處分資產處理
    程序」第4 條第3 項所認定之「子公司」，於從事有價證券
    投資時，友吉公司應依前開處理程序所訂之作業規範處理，
    而於取得資產金額超過新臺幣（下同）1 千萬元以上，未逾
    1 億元時，由各部主管及經辦人員或組成專案小組評估審議
    後層報總經理核定後辦理；金額超過1 億元以上者，除依前
    揭規定辦理外，並層報董事會審議後辦理。另取得有價證券
    時，原則上亦應取具標的公司最近期依規定編製經會計師查
    核簽證或核閱之財務報表，由簽證會計師就前開財務報表所
    顯示之每股淨值與交易價格之差異出具意見書，如每股淨值
    與交易價格差距達20% 以上者，簽證會計師尚應對差異原因
    及交易之允當性表示具體意見。丁○○竟未恪遵前開法令之
    要求，且違背應忠實履行職務及善盡管理人注意之責，於89
    年2 月間，已獲悉真相傳播股份有限公司（下稱真相公司）
    於88年間即因經營不善，發生嚴重虧損，急欲尋求投資者接
    手，並挹注資金，以維繫真相公司正常運作之情事，且依真
    相公司87年12月31日經會計師查核簽證之資產負債表所列股
    東權益合計係5,111 萬7,000 元，按真相公司已發行股數
    4,900 萬股計算之每股淨值僅為1.04元，實收資本額4 億
    9,000 萬元已虧損殆盡，丁○○卻仍執意與真相公司負責人
    甲○積極接觸，甲○為求順利出脫所持有之真相公司股權，
    並提升投資者購入意願，遂於89年1 月29日辦理真相公司減
    資4 億4,000 萬元，同時再辦理現金增資1 億5,000 萬元，
    將真相公司之每股淨值調整為8.43元（按增資後股本2 億元
    計算），而丁○○於前述洽商過程業已知悉真相公司之財務
    狀況極差，並未因辦理前開現金增資而獲致改善，而甲○所
    提之出售價格偏高且顯不合理，亦未依前揭處理程序之作業
    規範處理，即未經評估審議，亦未層報董事會審議，即擅以
    友吉公司代表人身分，同意以3 億4000萬元之價格，購入真
    相公司51% 之股權。並先由友吉公司購入由甲○所代為處理
    之曾淑仁、陳林世惠及羅恩雄等3 人持有之真相公司股份
    300 萬股（詳附表二），以每股18元之價格，合計5,400 萬
    元購入真相公司股權。丁○○復明知其交易價格與真相公司
    每股淨值差距已達20% 以上，竟亦未由太電公司簽證會計師
    就交易價格出具意見書，更未由簽證會計師就差異原因及交
    易價格之允當性表示具體意見，並旋即指示太電公司財務部
    人員於89年2 月23日自友吉公司之帳戶提領前開交易價金，
    並存入至甲○在大安商業銀行（業與臺新國際商業銀行合併
    ，下稱大安銀行）復興分行帳號000000000000號帳戶。丁○
    ○為掩飾前開不法行為，並指示太電公司財務部人員製作簽
    辦日期為89年2 月21日，內容載有：「友吉公司以每股18元
    購入300 萬股，共計5, 400萬元，佔有真相公司15% 之股權
    」等相關內容之友吉公司簽呈1 紙，並交辦各級主管於該簽
    呈上簽名，丁○○另為辦理上揭股權交易之過戶交割。
  (二)丁○○復承續同一概括犯意，於89年5 月間，明知真相公司
    之經營狀況並未好轉，竟同意由友吉公司以每股34.72223元
    之價格，合計約2 億5,000 萬元，購入甲○持有及其所代為
    處理之林謝玉鴻、羅家森、劉珮文、葉永業、謝大娟、毛志
    良、羅恩雄及胡金聰等8 人持有之真相公司股份共720 萬股
    （詳附表三）。丁○○復明知其交易價格與真相公司每股淨
    值差距已達20% 以上，未由太電公司簽證會計師就交易價格
    出具意見書，更未由簽證會計師就差異原因及交易價格之允
    當性表示具體意見，復未依前揭處理程序之作業規範處理，
    即未經評估審議，亦未層報董事會審議，即指示太電公司財
    務部人員於89年5 月31日自友吉公司帳戶提領，匯款5,000
    萬元至甲○在臺北銀行（業與富邦商業銀行合併，並更名為
    臺北富邦銀行，下稱臺北銀行）營業部帳號000000000000號
    帳戶，再分別於同年6 月28日、7 月14日提領友吉公司帳戶
    存款，將9, 000萬元及1 億1,000 萬元存入至甲○上揭大安
    銀行帳戶。另指示太電公司財務部人員製作簽辦日期為89年
    5 月30日，載有：「友吉公司以每股不得高於34.72 元購入
    720 萬股，金額約介於2.25至2.5 億元之間，佔真相公司
    36% 之股權，暨上次投資15% ，共計佔51% 之股權，於月底
    先付5,000 萬元訂金，餘額預計45至60天付清」等相關內容
    之友吉公司簽呈1 紙，再循上開模式送交各級主管簽核決行
    。
  (三)丁○○又承前同一概括犯意，於友吉公司前、後2 次取得真
    相公司股權後，明知真相公司財務能力迄未改善，而依太電
    公司「資金貸與他人作業程序」之規定，太電公司或其子公
    司將資金貸與他人時，需由經辦部門將借款人之財務狀況、
    營運績效、債信、擔保品等事項詳實調查，會簽財務部及會
    計部，並呈總經理、董事長核准，並提董事會通過後，由財
    務部會同法務完成設質手續後，始得貸放，竟未經審慎評估
    真相公司償還借款之可能性，也無經太電公司董事會之決議
    、完成設質等手續，即擅自同意真相公司負責人甲○之請求
    ，另於真相公司擬請友吉公司資金支援之簽呈上簽名核准，
    並指示太電公司財務部人員自89年10月5 日起至90年8 月24
    日止，連續將友吉公司之帳戶資金提領後，匯款至真相公司
    在中國農民銀行營業部（業與合作金庫銀行合併，下稱農民
    銀行）帳號00000000000 號及臺北銀行寶清分行帳號000000
    000000等帳戶，使友吉公司資金貸與真相公司達2 億1,060
    萬5,500 元（詳附表四），丁○○為免前開挪用友吉公司帳
    戶資金之不法行為曝光，遂以真相公司所出具之借據供作搪
    塞，惟真相公司事後皆未償還，又友吉公司投資後，真相公
    司營運狀況並未好轉，且業於94年6 月8 日經臺北市政府廢
    止真相公司之公司登記，致生損害友吉公司之財產。
二、案經法務部調查局臺北市調查處函送暨臺灣士林地方法院檢
    察署（下稱士林地檢署）陳請臺灣高等法院檢察署檢察長令
    轉臺灣臺北地方法院檢察署（下稱臺北地檢署）檢察官偵查
    起訴。
    理  由
壹、程序部分：
一、本案起訴有無違反刑事訴訟法第260條之規定：
  (一)按案件曾為不起訴處分，而違背刑事訴訟法第260 條之規定
    再行起訴者，應諭知不受理之判決，同法第303 條第4 款定
    有明文。又該法第260 條所稱之「同一案件」，係指同一訴
    訟物體，即被告與犯罪事實俱相同者而言，亦即係指事實上
    同一之案件，而不包括法律上同一案件在內（最高法院98年
    度臺上字第1018號判決意旨參照）。
  (二)被告丁○○選任辯護人雖辯稱本案與士林地檢署95年度偵字
    第15374 號不起訴處分案件為同一案件云云。惟查，依該不
    起訴處分所載，檢察官係就告訴及移送意旨認被告與仝玉潔
    、甲○共同侵占真相公司款項之事實，對被告為不起訴處分
    ，至該案告訴及移送意旨中所指被告對於友吉公司為背信行
    為部分，該不起訴處分書已敘明「被告仝玉潔、丁○○背信
    部分另移轉管轄」（見士林地檢署95年度偵字第15374 號卷
    第281-284 頁），復經士林地檢署檢察官就此部分陳請臺灣
    高等法院檢察署檢察長令轉臺北地檢署檢察官偵查，而為本
    件之起訴（見同上卷第298-299 頁、偵卷(一)第1 頁），是故
    前揭不起訴處分之犯罪事實，與本案起訴之犯罪事實，並不
    相同，自非事實上同一案件，被告辯護人前揭所辯，應有誤
    會，先予敘明。
二、證據能力部分：按被告以外之人於審判外之言詞或書面陳述
    ，除法律有規定者外，不得作為證據，刑事訴訟法第159 條
    第1 項固定有明文。惟被告以外之人於審判外之陳述，雖不
    符合同法第159 條之1 至第159 條之4 之規定，而經當事人
    於審判程序同意作為證據，法院審酌該言詞陳述或書面陳述
    作成時之情況，認為適當者，亦得為證據；又當事人、代理
    人或辯護人於法院調查證據時，知有第159 條第1 項不得為
    證據之情形，而未於言詞辯論終結前聲明異議者，視為有前
    項之同意，刑事訴訟法第159 條之5 定有明文。經查，本案
    據以認定事實之下列證據，部分屬於審判外之陳述，惟檢察
    官、被告及其選任辯護人於本院審理時，就各該證據均表示
    對其證據能力無意見，並均同意作為本件證據，僅就其中部
    分證據之證據力有爭執，且迄本件言詞辯論終結前均未聲明
    異議（分見本院卷(一)第174 頁、卷(二)第39-40 頁），本院審
    酌該等陳述作成時之狀況，均無顯不可信之情事，認均具證
    據能力，得作為本件認定事實之證據。
貳、認定犯罪事實所憑之證據及理由：
一、訊據被告固然坦承伊於89、90年間擔任太電公司之副總經理
    ，且友吉公司於89、90年間有如事實欄一所示投資、借款予
    真相公司，其並曾在前揭簽呈上簽名等事實，惟矢口否認有
    何背信之犯行，辯稱：太電公司長期均由乙○○及其人馬綜
    理公司各項事務，太電公司在乙○○任總經理時即有媒體計
    劃，並已執行多年，友吉公司投資真相公司亦係基於此媒體
    計劃，被告僅係受當時總經理乙○○指示而執行，並無損害
    友吉公司利益之不法意圖，且電視新聞臺須特許執照，設立
    不易，媒體產業投資價格考量之因素繁雜，是其股權價格之
    決定，絕非僅以「淨值」為斷，而應綜合考量各項因素云云
    。
二、經查：
  (一)被告係為友吉公司處理事務之人：
  1.按刑法第342 條之背信罪，其主體係以為他人處理事務者為
    限，而此所稱之「他人」，包括自然人及法人；至所謂「為
    他人」，則指受他人之委任而為其處理事務之意，亦即其與
    「他人」間之內部關係，乃具有一定之任務，而負擔處理該
    他人之事務之謂（最高法院73年度臺上字第847 號判決可資
    參照）。
  2.於89年間，太電公司經由分別持股99.93%、99.94%之太吉公
    司、太友公司，共同轉投資設立持有99.988% 股份之友吉公
    司之事實（詳如附表一所示），為被告所不爭執（見本院卷
    (一)第35頁），並有太電公司89年度年報中之關係企業組織圖
    可稽（見偵卷(二)第23頁），應可認定。又友吉公司自87年至
    91年間之登記負責人雖為黃智雄，此有友吉公司登記資料在
    卷可稽（見本院卷(一)第129-133 頁），然依上開公司登記資
    料，其係以太友公司法人代表之名義，擔任友吉公司之董事
    長，且證人黃智雄於偵查中已經具結證稱：「我原是太電公
    司財務經理，仝玉潔……叫我掛名友吉公司董事長，丁○○
    當時是太電的總經理兼財務長」；「實際上我沒參與任何友
    吉公司的事務」；「……友吉公司員工都來自於太電公司、
    設立地點也是太電公司的地址」等語（見偵卷(一)第33-34 頁
    ）。
  3.依太電公司變更登記事項卡所示：88年10月5 日之後，太電
    公司之董事長為仝玉潔，總經理為乙○○，被告為常務董事
    ；於89年6 月14日起至90年11月2 日太電公司之董事長則為
    乙○○，被告為副董事長、總經理，仝玉潔則為常務董事（
    見本院卷(一)第104-127 頁）。證人乙○○於本院審理時復證
    稱：被告於89年間在太電公司係擔任副總經理兼財會小組負
    責人（見本院卷(二)第31頁），另被告亦供承於89年初，其係
    擔任太電公司副總經理之職務（見本院卷(一)第33頁）。證人
    黃智雄復於偵查中證稱：「……89年當時乙○○雖然是總經
    理，但他因為另外擔任臺哥大的董事長，所以對太電的事務
    就比較沒有介入，仝玉潔雖然是董事長，但也將太電的事務
    授權給丁○○處理，89年6 月太電董監改選後，乙○○變太
    電公司董事長，但實際太電公司的運作還是沒有改變，仍由
    丁○○主導，丁○○還兼任財務長，所以太電公司及國內的
    關係企業，例如友吉、太吉、太友都是丁○○在掌控」等語
    （見偵卷(二)第182 頁），另證人即前太電公司會計部副總經
    理郭傳於偵查中證述：「（問：太電公司的財務部與會計部
    是由何人管理？）財務部的部份是丁○○，因為他是總經理
    兼財務長……」等語（見偵卷(二)第209 頁）。
  4.是應可認定丁○○於89年初係擔任太電公司之常務董事、副
    總經理並兼任財務長，且為太電公司財會小組之負責人，嗣
    於89年6 月14日起改任太電公司之副董事長、總經理，並仍
    為太電公司之財務長及財會小組負責人。且被告基於太電公
    司對於友吉公司之控制關係，實際主導友吉公司之經營，負
    擔處理友吉公司之事務，而係為友吉公司處理事務之人。
  (二)友吉公司如事實欄一所示投資、借款予真相公司，均係由被
    告決策、主導：
  1.友吉公司如事實欄一所示投資、借款予真相公司之事實，為
    被告所不爭執（見本院卷(一)第36-37 頁）。另友吉公司如事
    實欄一、(一)所示購買真相公司股權並支付5400萬元價款之事
    實，並有89年2 月23日轉帳傳票、支款單各1 紙、財政部臺
    灣省北區國稅局年度證券交易稅一般代應徵稅額繳款書3 紙
    （繳款日期89年3 月1 日）、大安銀行89年2 月23日存入憑
    條1 紙、友吉公司89年5 月30日轉帳傳票1 紙、真相公司89
    年3 月1 日股票買賣合約書3 份在卷可稽（見偵卷(一)第4-11
    頁）；友吉公司如事實欄一、(二)所示購買真相公司股權並支
    付2 億5000萬元價款之事實，則有收款人甲○簽收收據3 紙
    、友吉公司89年6 月27日轉帳傳票及支款單各1 紙、大安銀
    行89年6 月28日存入憑條1 紙、友吉公司89年7 月13 日 轉
    帳傳票及支款單各1 紙、大安銀行89年7 月14日存入憑條1
    紙、友吉公司89年11月14日轉帳傳票及收款單各1 紙、財政
    部臺灣省北區國稅局年度證券交易稅一般代應徵稅額繳款書
    6 紙（繳款日期89年8 月3 日）、財政部臺灣省北區國稅局
    年度證券交易稅一般代應徵稅額繳款書3 紙（繳款日期89年
    8 月30日）等為證（見偵卷(一)第14頁反面-20 頁）；友吉公
    司如事實欄一、(三)所示，分28次出借真相公司款項共達2 億
    1,060 萬5,500 元之事實，則有真相公司借款28紙、廣和會
    計師事務所林耕州會計師出具之檢查報告第13頁、勤業眾信
    會計師事務所95年2 月18日張榮銘會計師函文及附件（真相
    公司－暫收款明細分類帳）等在卷可佐（見偵卷(一)第75-102
    頁、第140-1 頁、士林地檢署94年度他字第2390號卷(二)第
    95-101頁）。故此等事實，應均可認定。
  2.友吉公司如事實欄一所示投資、借款予真相公司，均係由被
    告決策、主導之事實，業據證人甲○即當時真相公司負責人
    於本院審理時證稱：「……我就去邀被告是否願意投資真相
    電視臺，後來談了好幾次，被告一開始認為已經投資很多臺
    了，為何還要投資真相電視臺，我有說服他我的電視臺跟別
    人的不一樣，最後談成了，被告就願意買……」；「我的認
    知上，被告是這個股權買賣案的負責人」；「被告在太電集
    團的職稱我並不太清楚，但是跟我談股權買賣案的都是被告
    」；「（問：你如何說服友吉公司借款給你？）我跟被告說
    ，若被告不在公司我就請被告的秘書轉達，說真相這個月缺
    多少錢，請友吉公司借給我……」；「（問：你買賣股權第
    一次接觸到太電集團的人是誰？）被告」；「（問：在整個
    股權交易及借款的過程中，除了被告代表太電公司跟你接觸
    外，還有無其他有決定權的人跟你接觸？）沒有」；「（問
    ：真相公司上簽呈給友吉公司請求資金援助，該簽呈上為何
    是稱呼被告為仝董事長？）在真相的案子中，我們認為被告
    是主要的負責人，我們認的是被告這個人，就是要被告簽名
    ，至於職稱沒有什麼太大的意義，董事長只是一個尊稱而已
    」等語（見本院卷(二)第24-28 頁）。
  3.另依卷附簽辦日期為89年2 月21日之友吉公司投資真相公司
    5400萬元之簽呈4 紙（見偵卷(一)第2-3 頁），被告於本院審
    理時業已供承其中第1 紙在「各級主管」欄中之「清3.21」
    為伊所簽，另第2 紙在「各級主管」欄中之「擬准2/22」亦
    為伊所書寫（見本院卷(一)第36頁反面，此第1 紙、第2 紙即
    分別係偵卷(一)第2 頁正面、反面之簽呈），即核與證人即當
    時太電公司助理專員陳永松於偵查中之證述相符（見偵卷(二)
    第125 頁）。而卷附簽辦日期為89年5 月30日之友吉公司第
    二次購入真相公司股權之簽呈5 紙，被告於本院審理時亦供
    承其中第1 紙在「各級主管」欄中之「清5.31」為伊之簽名
    （見本院卷(一)第37頁，此第1 紙即係偵卷(一)第12頁正面之簽
    呈），並亦與證人陳永松於偵查中之證述相符（見偵卷(二)第
    126 頁）。此外，卷附真相公司在90年6 月11日至7 月25日
    向友吉公司請求資金支援之10紙簽呈（見偵卷(一)第106- 127
    頁），被告於本院審理時亦供承其上「批示」欄「仝董事長
    」下之「清」的簽名，均為伊所簽（見本院卷(一)第37頁反面
    ）。
  4.被告雖然辯稱太電公司長期均由乙○○及其人馬綜理公司各
    項事務，伊僅係受當時總經理乙○○指示而執行云云，然證
    人乙○○於本院審理時業已證稱：「（問：太電集團的子公
    司友吉公司購買真相電視臺股權的過程，你瞭解嗎？）我不
    知道。我收到要來作證的傳票，我才去電到太電公司瞭解事
    情如何……」；「（問：當時太電集團有要投資新聞臺這件
    事情，你是否知情？）我不太清楚」等語（見本院卷第29頁
    ）。另證人乙○○於本院審理時，固然證稱上開簽辦日期為
    89年2 月21日之友吉公司投資真相公司5400萬元之簽呈中，
    其中1 紙（影本附於本院卷(一)第148 頁、卷(二)第11頁）中「
    核決主管」中為其簽名，另簽辦日期為89年5 月30日之友吉
    公司第二次購入真相公司股權之簽呈中，其中1 紙（即偵卷
    (一)第14頁正面，相同之影本亦附於本院卷(一)第146 頁、卷(二)
    第9 頁）中「核決主管」欄中「依財會小組意見辦理」及其
    旁的簽名，為伊所簽寫。但證人乙○○亦證稱：「這些簽呈
    都是傳真給我簽的，當時我辦公的正確地點是在臺灣大哥大
    ，我已經不太去太電公司了，我是因為總經理的職務，才傳
    真這些簽呈給我，但是都沒有跟我說明」等語（均見本院卷
    (二)第29頁反面），此等證述核與上開2 紙簽呈上確有傳真之
    日期、時間、電話號碼之數字相符。另參諸證人甲○前揭與
    被告商定投資真相公司事宜之證述，以及證人黃智雄於偵查
    中所為：「89年友吉公司要買進真相股權的事情，都是財會
    小組評估，由丁○○決定這個交易，……當時乙○○雖然是
    總經理，但他因為另外擔任臺哥大的董事長，所以對太電的
    事務就比較沒有介入……」；「（問：提示友吉公司89年2
    月21日簽呈，意見？）……另外乙○○簽名的部分，就我的
    瞭解只要是文件要送交給他簽名，他都不多問就都簽了，所
    以他的簽名應該只代表他知道這個事」之證言（見偵卷(二)第
    182 頁），應可見被告辯稱其係依乙○○指示而執行云云，
    並不足採信。至於證人乙○○雖於其他案件審理中，曾證稱
    ：「…關於公司業務的部分，國內部分由我負責，國外部分
    由丁○○負責……」等語，此有被告提出之他案審判筆錄可
    稽（見本院卷(二)第47-48 頁），然所謂「國內部分」、「國
    外部分」僅為概括分類，本案既然有上開證據可以認定係被
    告決策、主導投資、借款予真相公司，上開證人乙○○於其
    他案件中之證述，並不足以作為有利被告之認定。
  5.又於上開簽呈上雖然另有太電公司其他職員黃智雄、郭傳、
    申秀蓮等人之簽章，但是依證人甲○前揭證述，其係與被告
    直接商定購買之股權比例及全部價格，則此等簽呈內容亦當
    係依被告之指示而製作，此等職員對於被告之決定亦難認有
    置喙之餘地。
  6.此外，於上開上開簽辦日期為89年2 月21日之友吉公司投資
    真相公司5400萬元之簽呈中，其中1 紙（影本附於偵卷(一)第
    2 頁正面）中「核決主管」中為仝玉潔之簽名，另簽辦日期
    為89年5 月30日之友吉公司第二次購入真相公司股權之簽呈
    中，其中1 紙（即偵卷(一)第13頁正面）中「核決主管」欄中
    為仝玉潔之簽名等情，為證人陳永松於偵查中證述明確（見
    偵卷(二)第125-126 頁）。但仝玉潔於偵查中已經供述伊不清
    楚當初友吉公司投資真相公司之事等語（見士林地檢署95年
    度偵字第15374 號卷第182 頁），證人甲○於偵查中復證述
    就友吉公司投資之事，其未曾與仝玉潔接洽過等語（見偵卷
    (一)第163-164 頁），另參諸證人黃智雄於偵查中證述：「…
    …仝玉潔雖然是董事長，但也將太電的事務授權給丁○○處
    理」（見偵卷(二)第182 頁）等語，應可見就友吉公司如事實
    欄一所示投資、借款予真相公司，均係由被告決策、主導。
    公訴意旨另認被告係與仝玉潔共同決策等情，則有誤會，亦
    予敘明。
  (三)被告為違背職務之行為：
  1.按友吉公司為太電公司經由子公司間接持有逾50% 已發行有
    表決權之投資公司，為符合太電公司「取得或處分資產處理
    程序」第4 條第3 項所認定之「子公司」，為被告所不爭執
    ，並有該處理程序條文在卷可稽（見偵卷(一)第21-25 頁）。
    又依該處理程序第5 條第1 項第2 款、第6 條第2 項之規定
    ，友吉公司於從事有價證券投資時，取得資處金額超過1 千
    萬元以上，未逾1 億元時，由各部主管及經辦人員或組成專
    案小組評估審議後層報總經理核定後辦理；金額超過1 億元
    以上者，除依前揭規定辦理外，並層報董事會審議後辦理；
    另取得有價證券時，原則上亦應取具標的公司最近期依規定
    編製經會計師查核簽證或核閱之財務報表，由簽證會計師就
    前開財務報表所顯示之每股淨值與交易價格之差異出具意見
    書，如每股淨值與交易價格差距達20% 以上者，簽證會計師
    尚應對差異原因及交易之允當性表示具體意見（見偵卷(一)第
    21頁反面-22 頁反面）。
  2.然於被告於89年2 月間，與真相公司負責人甲○議定以3 億
    4000萬元之價格，購入真相公司51% 之股權，並決定先由友
    吉公司購入如附表二所示之股份，以每股18元之價格，合計
    5,400 萬元購入真相公司股權，復即支付股款，於89年5 月
    間，另同意由友吉公司以每股34.72223元之價格，合計2 億
    5,000 萬元，購入詳如附表三所示之股份，並陸續支付股款
    ，均未依前揭處理程序之作業規範處理，即未經評估審議，
    亦未層報董事會審議，此有太電公司98年1 月16日太法字第
    9 號函覆本院：「本公司……清查留存相關公文檔案，就該
    投資案並未發現任何之書面評估審議報告……」（見本院卷
    (一)第154 頁），另證人乙○○於本院審理時證稱：「（問：
    就太電公司及其子公司投資真相電視臺一事，有無在太電公
    司的董事會加以討論？）我不確定，但我印象中沒有」等語
    （見本院卷(二)第31頁）。至於被告辯稱依太電公司之內規規
    定，本投資案應由「總經理」負責，並以簽呈取代董事會云
    云，則與前揭處理程序之規定明顯有違，並不足採。
  3.真相公司於88年間即因經營不善，發生嚴重虧損，87年12月
    31日經會計師查核簽證之資產負債表所列股東權益合計係
    5,111 萬7,000 元，按真相公司已發行股數4,900 萬股計算
    之每股淨值僅為1.04元，實收資本額4 億9,000 萬元已虧損
    殆盡，另真相公司於89年1 月29日減資4 億4,000 萬元，同
    時再現金增資1 億5,000 萬元，將真相公司之每股淨值調整
    為8.43元等情，則有真相公司87、88年度股東權益變動表1
    紙、真相公司88年度年報（含87、88年度財務報告）及真相
    公司減少資本、增加資本變更登記資本查核報告書（含附件
    真相公司89年1 月28日、1 月29日資產負債表）各1 份在卷
    可稽（分見偵查資料卷第211、200-221、67-79頁）。
  4.證人甲○於本院審理時復證稱：「（問：買方在要決定跟你
    買的時候，有無跟真相查核，查核的過程為何？）當然要查
    核，我們一定要給他我們的財務報表，他們可能會有人要來
    瞭解一下，在市場上問一下，有執照並不代表你可以在各個
    系統臺播出，當初他們要我提供的資料我都有提供，但是細
    目沒有記得很清楚，有財務報表或是市場佔有率的資料」；
    「（問：在討論股權買賣過程的當中，買方有無派財會人員
    到真相公司查核？）有，但是何人來查核我不記得」等語（
    見本院卷(二)第26頁）。是被告於前述洽商過程業已知悉真相
    公司之財務狀況極差，並未因辦理前開現金增資而獲致改善
    ，甲○所提之出售價格偏高且顯不合理。且被告亦知悉其交
    易價格與真相公司每股淨值差距已達20% 以上，亦未依上開
    處理程序之規定，由太電公司簽證會計師就交易價格出具意
    見書，更未由簽證會計師就差異原因及交易價格之允當性表
    示具體意見等情，則有太電公司98年1 月16日太法字第9 號
    函覆本院：「本公司……清查留存相關公文檔案，就該投資
    案並未發現……會計師出具之意見書」可證（見本院卷(一)第
    154 頁），應可認定。
  5.被告辯稱電視新聞臺須特許執照，設立不易，媒體產業投資
    價格考量之因素繁雜，是其股權價格之決定，絕非僅以「淨
    值」為斷，而應綜合考量各項因素，且伊於議價過程中並有
    盡力降低價格云云，並經證人即衛星廣播電視事業商業同業
    公會秘書長丙○○證稱：「（問：就你所知，以投資現有的
    新聞頻道而言，其對於頻道購買的價格是否僅以該頻道或該
    公司的財務報表淨值為計算基準？）頻道的讓售並非以淨值
    為基準，而是以其市場價值為基準。所謂市場價值應該包括
    其知名度、系統覆蓋率即有線電視上架率、所收節目費、營
    運狀況、影響率及未來發展等，做綜合的判斷」等語（見本
    院卷(二)第21頁）。但是本院認為，友吉公司是否投資真相公
    司，及以如何之股價購入股權，依前揭太電公司「取得或處
    分資產處理程序」，本來就非被告所能自行決策、主導，而
    是要由簽證會計師就交易價格出具意見書，並由簽證會計師
    就差異原因及交易價格之允當性表示具體意見，經評估審議
    後，層報董事會審議才能決定，是故被告此部分所辯，並無
    礙於其犯行之認定。
  6.至於被告辯稱本案係太電公司現管理階層誣陷被告，且拒絕
    提出董事會議事錄、公司股價評估報告等資料云云，然被告
    於偵查中已經自承：「（問：友吉購買真相到底有無經過專
    家出具鑑定報告？）沒有專家，只有找熟悉的人」等語（見
    士林地檢署95年度偵字第15374 號卷第270 頁）。另證人甲
    ○於偵查中復分別證稱：「（問：丁○○有無給你看過委外
    價格評估報告？）沒有……」；「（問：當時丁○○到你們
    公司談股票價錢時有無做評估？）我的價格跟他的評估報告
    沒有關係」等語（見同上卷第262 、269 頁），復參諸被告
    於決定投資真相公司後，指示太電公司財務人員製作簽辦日
    期為89年2 月21日、89年5 月30日之簽呈後，隨即於89年2
    月23日、89年5 月31日匯付相關股款，由其時間如此緊接觀
    之，亦可見此真相公司投資案，確實並未經由董事會審議，
    亦未經由會計師出具意見書。被告上開辯詞，也無可採信。
  7.依太電公司「資金貸與他人作業程序」之規定，太電公司或
    其子公司將資金貸與他人時，需由經辦部門將借款人之財務
    狀況、營運績效、債信、擔保品等事項詳實調查，會簽財務
    部及會計部，呈總經理、董事長核准，並提董事會通過後，
    由財務部會同法務完成設質手續後，始得貸放等事實，有該
    作業程序條文在卷可稽（見本院卷(一)第167-168 頁）。然被
    告竟未經審慎評估真相公司償還借款之可能性，也無經太電
    公司董事會之決議、完成設質等手續，即擅自同意真相公司
    負責人甲○之請求，連續將友吉公司之資金貸與真相公司達
    2 億1,060 萬5,500 元，此從真相公司擬請友吉公司資金支
    援之簽呈上，僅由被告簽名核准，即將友吉公司之帳戶資金
    提領貸予真相公司，即屬甚明（見偵卷(一)第106-126 頁）。
  8.是被告於決策、主導如事實欄一所示投資、借款予真相公司
    時，並未恪遵前開太電公司「取得或處分資產處理程序」、
    「資金貸與他人作業程序」之規定，且違背應忠實履行職務
    及善盡管理人注意之責，而為違背職務之行為，應可認定。
  (四)被告係意圖損害友吉公司之利益而為之，並致生損害於友吉
    公司：
  1.證人甲○於本院審理時已經證稱：「（問：真相公司當時每
    個月營運資金需要2 千多萬元，請問妳如何取得？）借貸，
    因為當時經營的收入沒有2 千萬，因為有虧損，所以就去借
    貸，而且當時也有在賣頻道的播出時段」；「（問：89年的
    大環境，新聞臺成立跟經營，很困難嗎？）是的」（見本院
    卷(二)第25、28頁），另證人甲○於調查局詢問時並證稱：「
    我於88年初離開立法院後，正式接手並擔任真相公司董事長
    ，當時財務狀況極差……」；「……因為真相公司在我接手
    之前，有許多各類債權人並有積欠銀行債務……」；「（問
    ：友吉公司於89年10月至90年8 月間，同意以股東借款方式
    分28次、累計金額達2 億1060萬5500元借予真相公司，當時
    是誰同意借款予真相公司？用途為何？款項進入真相公司後
    流向為何？）我分析兩岸加入WTO 後，大陸必須開放媒體，
    我當時預估兩岸都入WTO 後3-5 年內，真相公司有機會可以
    取得大陸落地權（本院按，即衛星電視在當地有線電視系統
    臺可以播出之權利），若真相公司每月約有0000-0000 萬元
    之虧損額度，以此推算取得大陸落地權時，至少尚需有10億
    元資金的投入。另友吉公司買的是增資股票，因此丁○○還
    必須再拿錢出來支援公司營運，丁○○著眼於大陸落地權的
    遠景，因此同意未來會以股東借款或各類方式金援真相公司
    ，這就是這筆錢的來源」等語（見士林地檢署95年度偵字第
    15374 號卷第21-25 頁）。
  2.可見被告於與甲○議定投資真相公司時，即已知真相公司有
    鉅額虧損，於真相公司所謂取得大陸地區「落地權」前，友
    吉公司每月更需承擔真相公司0000-0000 萬元之虧損，且至
    少還需要10億元之資金投入，但是友吉公司之資本額僅有5
    億元，此有友吉公司之基本資料、變更登記事項卡在卷可稽
    （見本院卷(一)第128-134 頁），而且友吉公司在購入真相公
    司51% 股權時，就已耗費3 億4000萬元，則友吉公司並不可
    能持續承擔真相公司之鉅額虧損，應可認定。另被告既然是
    自行決斷投資、借款予真相公司，而非由太電公司董事會決
    定，則於友吉公司資金耗盡之後，亦不可能再由太電公司續
    為資金支援。是故友吉公司如事實欄一所示投資、借款予真
    相公司，僅為抱薪救火，此等投資、借款，並無回收之可能
    ，亦應可認定，然被告仍決意為此等投資、借款，更刻意違
    背太電公司之前揭規定而為之，其主觀上係基於損害友吉公
    司利益之意圖而為之，亦甚為灼然。
  3.友吉公司如事實欄一所示投資、借款予真相公司後，真相公
    司已於94年6 月8 日經臺北市政府於94年6 月8 日以府建商
    字第0940371880號函廢止在案，此有真相公司基本資料附卷
    可查（見偵卷(二)第15頁），另友吉公司借予真相公司之2 億
    1060萬5500元，均未獲償還，亦有真相公司90、91年度財務
    報告1 份可佐（見偵查資料卷第236 頁），是故友吉公司上
    開投資、借款，均確定無法回收，被告前揭違背任務之行為
    已致生損害於友吉公司，也堪認定。
  (五)綜上所述，本件事證明確，被告犯行堪以認定，應予依法論
    科。
參、論罪科刑部分：
一、新舊法比較：
  (一)被告為後，前於94年2 月2 日修正公布之刑法，已自95年7
    月1 日起施行，另刑法施行法亦於95年6 月14日增訂該法第
    1 條之1 規定，並自95年7 月1 日施行。其中修正後刑法第
    2 條之規定，乃係關於新舊法比較適用之準據法，其本身無
    關行為可罰性要件之變更，故於95年7 月1 日刑法修正施行
    後，如有涉及比較新舊法之問題，即應逕依修正後刑法第2
    條第1 項規定，為「從舊從輕」之比較（最高法院95年度第
    8 次刑事庭會議決議意旨參照）。且比較時應就罪刑有關之
    共犯、未遂犯、連續犯、牽連犯、結合犯以及累犯加重、自
    首減輕、暨其他法定加減原因、與加減例等一切情形，綜其
    全部之結果，而為比較，最高法院24年上字第4634號判例意
    旨可資參照。經查：
  1.刑法第342 條第1 項之背信罪雖未修正，惟該罪罰金刑部分
    之法定最低刑度依修正後刑法第33條第5 款之規定，為新臺
    幣1 千元；然依被告行為時之刑罰法律，即罰金罰鍰提高標
    準條例第1 條前段及修正前刑法第33條第5 款規定，該罪之
    罰金刑法定最低刑度為銀元10元即新臺幣30元，是比較修正
    前後刑度結果，應以修正前之規定對被告較為有利。
  2.修正後刑法第56條規定，業已刪除連續犯之規定。故連續數
    行為而犯同一罪名，依修正前刑法第56條規定，應以一罪論
    ，但得加重其刑；而依修正後規定，則已無連續犯可資適用
    ，即應將各次犯行以數罪併合處罰，是以適用修正前關於連
    續犯之規定，對被告較為有利。
  (二)本案經綜合比較前述各項法律變更之結果後，適用修正後之
    刑法等相關規定並未對被告更為有利，依據刑法第2 條第1
    項前段規定，即應一體適用修正前刑法等相關規定。
  (三)另上開修正後刑法自95年7 月1 日施行前，刑法分則編有關
    罰金刑之貨幣單位係銀元，且應依罰金罰鍰提高標準條例第
    1 條、第4 條之規定，按各該具體條文制定或修正之先後，
    定其罰金刑部分提高之倍數。惟因上開刑法施行法業已增訂
    第1 條之1 ，該條規定：「中華民國94年1 月7 日刑法修正
    施行後，刑法分則編所定罰金之貨幣單位為新臺幣。94年1
    月7 日刑法修正時，刑法分則編未修正之條文定有罰金者，
    自94年1 月7 日刑法修正施行後，就其所定數額提高為30倍
    。但72年6 月26日至94年1 月7 日新增或修正之條文，就其
    所定數額提高為3 倍」，亦即自95年7 月1 日起，刑法分則
    編所定罰金之貨幣單位，由原來之銀元改為新臺幣，且94年
    1 月7 日刑法修正時，刑法分則編未修正之條文定有罰金者
    ，自95年7 月1 日起，有關罰金之數額提高為30倍。換言之
    ，刑法施行法第1 條之1 施行後，罰金刑之貨幣單位雖有「
    銀元」、「新臺幣」之更異，惟適用結果之罰金刑最高額度
    則無二致。再參照刑法施行法第1 條之1 之立法理由說明：
    「…考量新修正之刑法施行後，不再適用現行法規所定貨幣
    單位折算新臺幣條例，為使罰金數額趨於一致，避免衍生新
    舊法比較適用問題，以緩和實務適用法律之衝擊，於不變動
    罰金數額之前提下，爰為第2 項規定。」，可知本條規定之
    目的，即在於避免就罰金之提高部分再比較新舊法，應屬修
    正後刑法第2 條之特別規定，而應優先適用。據此，刑法第
    342 條第1 項之背信罪係定有罰金刑之罪，應逕行適用刑法
    施行法第1 條之1 之規定即可，毋庸再依修正後刑法第2 條
    第1 項之規定，比較刑法施行法第1 條之1 及罰金罰鍰提高
    標準條例第1 條之規定何者有利於被告，附此敘明。
二、核被告所為，係犯刑法第342 條第1 項之背信罪，被告就事
    實欄一所示之多次背信犯行，時間緊接，且方法類同，當係
    基於概括犯意反覆為之，為連續犯，應依修正前刑法第56條
    之規定論以一罪，並加重其刑。另尚不能認定被告係與仝玉
    潔共同決策友吉公司投資真相公司一事，已如前述，公訴意
    旨認被告與仝玉潔為共同正犯，尚有誤會，應予敘明。爰審
    酌被告基於太電公司對於友吉公司之控制關係，而實際主導
    友吉公司之經營，當恪遵職守及義務，不得從事有損害友吉
    公司之行為，竟枉顧其任務及責任，而為本案背信之行為，
    應予非難，且達成之損害達5 億元以上，已超過友吉公司之
    資本額，犯意造成之損害極為鉅大，且被告犯後飾詞卸責，
    亦未對友吉公司之損害有任何之彌補，無任何具體悔過表現
    可供本院審酌等一切情狀，量處如主文所示之刑。
肆、不另諭知無罪部分：
一、公訴意旨另以：被告為辦理事實欄一、(一)所示股權交易之過
    戶交割，竟未經友吉公司負責人黃智雄之同意，在不詳地點
    ，盜用友吉公司及負責人之印鑑，製作簽約日期為89年3 月
    1 日之真相公司股票買賣合約書3 份，再交付予真相公司而
    行使之，足生損害於友吉公司及黃智雄，因認被告另涉犯刑
    法第216 條、第210 條之行使偽造私文書、同法第217 條第
    2 項之盜用印章等罪嫌。
二、公訴人認被告有上開偽造文書等犯行係以證人黃智雄於偵查
    中之證述以及該3 份股票買賣合約書為主要論據。訊據被告
    則否認此部分犯行，辯稱伊並未盜用黃智雄之印鑑等語。
三、經查：證人黃智雄於偵查中固然證稱其沒有看過上開股票買
    賣合約書，也不清楚是誰蓋章等語（見偵卷(一)第33頁），然
    證人黃智雄於偵查中亦證稱：「……當時乙○○雖然是總經
    理，但他因為另外擔任臺哥大的董事長，所以對太電的事務
    就比較沒有介入，仝玉潔雖然是董事長，但也將太電的事務
    授權給丁○○處理，89年6 月太電董監改選後，乙○○變太
    電公司董事長，但實際太電公司的運作還是沒有改變，仍由
    丁○○主導，丁○○還兼任財務長，所以太電公司及國內的
    關係企業，例如友吉、太吉、太友都是丁○○在掌控」等語
    （見偵卷(二)第182 頁）。友吉公司既然實際上係由被告掌管
    ，被告就友吉公司及負責人之相關印鑑章，即屬有權簽章之
    人，其於股票買賣合約書上使用友吉公司及負責人之印鑑，
    當不能認為涉有偽造文書、盜用印章之刑責。
四、是此部分原應依法為無罪判決之諭知，然因起訴意旨係認被
    告此部分之犯行，與其上開業據起訴並經本院論罪科刑之背
    信犯行間，均有修正前刑法牽連犯之裁判上一罪關係，爰不
    另為無罪判決之諭知，附此敘明。
伍、據上論斷，依刑事訴訟法第299 條第1 項前段，刑法第2 條
    第1 項前段、第342 條第1 項，修正前刑法第56條，刑法施
    行法第1 條之1 ，判決如主文。
本案經檢察官黃惠玲、張世和到庭執行職務。
中    華    民    國    98    年    12    月    31    日
                    刑事第二庭審判長法  官  劉慧芬
                                    法  官  陳勇松
                                    法  官  江俊彥
以上正本證明與原本無異。
如不服本判決，應於判決送達後10日內向本院提出上訴狀（應附
繕本），上訴於臺灣高等法院。
                                    書記官  王聖婷
中    華    民    國    98    年    12    月    31    日
附錄論罪法條：
中華民國刑法第342條（背信罪）
為他人處理事務，意圖為自己或第三人不法之利益，或損害本人
之利益，而為違背其任務之行為，致生損害於本人之財產或其他
利益者，處5 年以下有期徒刑、拘役或科或併科1 千元以下罰金
。
前項之未遂犯罰之。
附表一：
                   ┌─┐
                   │太│
            99.93% │吉│
           ┌───┤公│
           │      │司│49.994% ┌────┐
 ┌──┐  │      │  ├────┤友      │
 │太  │  │      └─┘        │吉      │
 │電  │  │                    │公      │
 │公  ├─┤                    │司      │
 │司  │  │                    │        │
 └──┘  │      ┌─┐49.994% │99.988% │
           │      │太├────┤        │
           │99.94%│友│        └────┘
           └───┤公│
                   │司│
                   │  │
                   └─┘
註：太吉公司、太友公司另於90年5 月23日與太欣投資股份有限
    公司、太銥投資股份有限公司、太鴻投資股份有限公司、太
    平洋電電投資股份有限公司、太平洋銥投資股份有限公司及
    電通投資股份有限公司等公司合併解散，並新設太合投資股
    份有限公司。
附表二：友吉公司第一次買進真相公司股權明細
 ┌──┬────┬────┬─────┬────┬─────┐
 │編號│完稅日期│ 出賣人 │   股數   │  價格  │  總金額  │
 ├──┼────┼────┼─────┼────┼─────┤
 │ １ │89/03/01│曾淑仁  │  500,000 │   18   │ 9,000,000│
 ├──┼────┼────┼─────┼────┼─────┤
 │ ２ │89/03/01│陳林世惠│1,900,000 │   18   │34,200,000│
 ├──┼────┼────┼─────┼────┼─────┤
 │ ３ │89/03/01│羅恩雄  │  600,000 │   18   │10,800,000│
 ├──┴────┴────┴─────┴────┴─────┤
 │               合計300萬股，總金額5,400萬元               │
 └─────────────────────────────┘
附表三：友吉公司第二次買進真相公司股權明細
 ┌──┬────┬────┬─────┬────┬─────┐
 │編號│完稅日期│ 出賣人 │   股數   │  價格  │  總金額  │
 ├──┼────┼────┼─────┼────┼─────┤
 │ １ │89/08/03│林謝玉鴻│1,900,000 │34.72223│65,972,237│
 ├──┼────┼────┼─────┼────┼─────┤
 │ ２ │89/08/03│羅家森  │1,970,000 │34.72223│68,402,793│
 ├──┼────┼────┼─────┼────┼─────┤
 │ ３ │89/08/03│劉珮文  │   20,000 │34.72223│   694,445│
 ├──┼────┼────┼─────┼────┼─────┤
 │ ４ │89/08/03│葉永業  │  300,000 │34.72223│10,416,669│
 ├──┼────┼────┼─────┼────┼─────┤
 │ ５ │89/08/03│謝大娟  │1,750,000 │34.72223│60,763,903│
 ├──┼────┼────┼─────┼────┼─────┤
 │ ６ │89/08/03│毛志良  │  166,000 │34.72223│ 5,763,890│
 ├──┼────┼────┼─────┼────┼─────┤
 │ ７ │89/08/30│甲○    │  684,000 │34.72223│23,750,005│
 ├──┼────┼────┼─────┼────┼─────┤
 │ ８ │89/08/30│羅恩雄  │  120,000 │34.72223│ 4,166,668│
 ├──┼────┼────┼─────┼────┼─────┤
 │ ９ │89/08/30│胡金聰  │  290,000 │34.72223│10,069,447│
 ├──┴────┴────┴─────┴────┴─────┤
 │             合計720萬股，總金額2億5,000萬56元            │
 │                  （實際匯款2億5,000萬元）                │
 └─────────────────────────────┘
附表四：
 ┌──┬────┬─────┬────┬────────┬──────┐
 │編號│  日期  │   金額   │受款戶名│  受款金融機構  │  受款帳號  │
 ├──┼────┼─────┼────┼────────┼──────┤
 │ １ │89/10/05│30,000,000│真相公司│臺北銀行寶清分行│000000000000│
 ├──┼────┼─────┼────┼────────┼──────┤
 │ ２ │89/11/03│10,000,000│真相公司│臺北銀行寶清分行│000000000000│
 ├──┼────┼─────┼────┼────────┼──────┤
 │ ３ │89/11/22│20,000,000│真相公司│臺北銀行寶清分行│000000000000│
 ├──┼────┼─────┼────┼────────┼──────┤
 │ ４ │90/01/04│15,000,000│真相公司│臺北銀行寶清分行│000000000000│
 ├──┼────┼─────┼────┼────────┼──────┤
 │ ５ │90/02/05│11,000,000│真相公司│臺北銀行寶清分行│000000000000│
 ├──┼────┼─────┼────┼────────┼──────┤
 │ ６ │90/02/19│ 5,200,000│真相公司│農民銀行營業部  │00000000000 │
 ├──┼────┼─────┼────┼────────┼──────┤
 │ ７ │90/02/26│ 7,800,000│真相公司│臺北銀行寶清分行│000000000000│
 ├──┼────┼─────┼────┼────────┼──────┤
 │ ８ │90/03/05│ 7,500,000│真相公司│臺北銀行寶清分行│000000000000│
 ├──┼────┼─────┼────┼────────┼──────┤
 │ ９ │90/03/15│ 1,000,000│真相公司│臺北銀行寶清分行│000000000000│
 ├──┼────┼─────┼────┼────────┼──────┤
 │１０│90/04/04│ 8,500,000│真相公司│臺北銀行寶清分行│000000000000│
 ├──┼────┼─────┼────┼────────┼──────┤
 │１１│90/04/16│ 1,000,000│真相公司│臺北銀行寶清分行│000000000000│
 ├──┼────┼─────┼────┼────────┼──────┤
 │１２│90/04/23│11,000,000│真相公司│臺北銀行寶清分行│000000000000│
 ├──┼────┼─────┼────┼────────┼──────┤
 │１３│90/05/04│ 8,000,000│真相公司│臺北銀行寶清分行│000000000000│
 ├──┼────┼─────┼────┼────────┼──────┤
 │１４│90/05/15│ 1,500,000│真相公司│臺北銀行寶清分行│000000000000│
 ├──┼────┼─────┼────┼────────┼──────┤
 │１５│90/05/21│ 5,165,000│真相公司│臺北銀行寶清分行│000000000000│
 ├──┼────┼─────┼────┼────────┼──────┤
 │１６│90/05/25│ 5,000,000│真相公司│臺北銀行寶清分行│000000000000│
 ├──┼────┼─────┼────┼────────┼──────┤
 │１７│90/06/05│ 8,100,000│真相公司│臺北銀行寶清分行│000000000000│
 ├──┼────┼─────┼────┼────────┼──────┤
 │１８│90/06/15│ 1,200,000│真相公司│臺北銀行寶清分行│000000000000│
 ├──┼────┼─────┼────┼────────┼──────┤
 │１９│90/06/21│ 5,500,000│真相公司│臺北銀行寶清分行│000000000000│
 ├──┼────┼─────┼────┼────────┼──────┤
 │２０│90/06/26│ 6,000,000│真相公司│臺北銀行寶清分行│000000000000│
 ├──┼────┼─────┼────┼────────┼──────┤
 │２１│90/07/05│ 8,200,000│真相公司│臺北銀行寶清分行│000000000000│
 ├──┼────┼─────┼────┼────────┼──────┤
 │２２│90/07/16│ 1,500,000│真相公司│臺北銀行寶清分行│000000000000│
 ├──┼────┼─────┼────┼────────┼──────┤
 │２３│90/07/23│11,000,000│真相公司│臺北銀行寶清分行│000000000000│
 ├──┼────┼─────┼────┼────────┼──────┤
 │２４│90/08/01│ 9,640,000│真相公司│臺北銀行寶清分行│000000000000│
 ├──┼────┼─────┼────┼────────┼──────┤
 │２５│90/08/15│ 1,000,000│真相公司│臺北銀行寶清分行│000000000000│
 ├──┼────┼─────┼────┼────────┼──────┤
 │２６│90/08/21│   500,000│真相公司│臺北銀行寶清分行│000000000000│
 ├──┼────┼─────┼────┼────────┼──────┤
 │２７│90/08/21│ 5,160,000│真相公司│臺北銀行寶清分行│000000000000│
 ├──┼────┼─────┼────┼────────┼──────┤
 │２８│90/08/24│ 5,140,500│真相公司│臺北銀行寶清分行│000000000000│
 ├──┴────┴─────┴────┴────────┴──────┤
 │共計28筆，出借總金額2億1,060萬5,500元                               │
 └──────────────────────────────────┘

司法院資訊處製作；財團法人民間司法改革基金會備份。
